臺灣高雄地方法院刑事判決　　　　　　　 99年度訴字第230號
公　訴　人　臺灣高雄地方法院檢察署檢察官
被　　　告　唐興隆
選任辯護人　張永昌律師
上列被告因妨害性自主罪案件，經檢察官提起公訴（99年度偵字
第1695號、98年度偵字第30823號），本院判決如下：
    主  文
唐興隆犯如附表所示之罪，各處如附表所示之刑（含主刑及從刑
）。應執行有期徒刑拾陸年，並於刑之執行前令入相當處所，施
以治療，其期間至治癒為止，但最長不得逾參年。扣案之藍白色
隨身碟《其上有Transcend 字樣》壹個、銀色隨身碟《其上有AD
ata 字樣》壹個、乳白色隨身碟《其上有標示Eee PC字樣，為SD
HC格式》壹個，均沒收。
被訴妨害秘密部分（被害人0000-0000 部分、丙女第一次遭竊錄
部分）公訴不受理。
被訴於98年2 月初某日拍攝未滿18歲之人為性交行為之影片部分
，無罪
    事  實
一、唐興隆係址設高雄縣旗山鎮○○○街13巷14號「道府」之
    命理師，以「唐晟富」之名，假借民間宗教名義，從事改運
    、消災解厄等工作。
二、代號0000-0000 之女子（真實姓名、年籍詳卷附代號與真實
    姓名對照表）於95年4 、5 月間，前往高雄縣旗山鎮○○路
    52之2 號「玉珠坊」購買水晶珠子，因而結識唐興隆，其後
    唐興隆為代號0000-0000 之女子排八字命盤後，向代號0000
    -0000 之女子佯稱：其有剋夫之命格，感情路走的不好，需
    進行祭改云云，唐興隆遂同年5 月底，在高雄縣旗山鎮○○
    ○街13巷14號1 樓，為代號0000-0000 之女子進行改運之宗
    教儀式。唐興隆復於事後告知代號0000-0000 之女子先前改
    運或消災解厄儀式並未完成，需再進行「調氣」之動作，迨
    同年6 月間某日，代號0000-0000 之女子依約前來高雄縣旗
    山鎮○○○街13巷14號「道府」，唐興隆即基於強制性交
    及妨害秘密之犯意，將代號0000-0000之女子帶往上址2樓，
    要求代號0000-0000 之女子脫去全身衣物以利進行「調氣」
    ，並以紅布遮住代號0000-0000 之女子之雙眼後，以手指搓
    揉代號0000 -0000之女子之陰部，復手持法器按壓代號0000
    -0000 之女子之陰部、胸部、以紅色毛筆在代號0000- 0000
    之女子之雙乳間、胸部塗繪記號，嗣要求代號0000-0000 之
    女子躺在鋪設於地板之草席上後，以手指、性器插入代號00
    00-0000 之女子陰道內抽動，佯裝作法，致代號0000-0000
    之女子信以為真，誤以為唐興隆可為其改運，使其感情順利
    而不得不從，唐興隆即以此違反代號0000-0000 之女子意願
    之方法，對代號0000-0000 之女子強制性交得逞。另唐興隆
    未經代號0000-0000 之女子之同意，利用其所有不詳廠牌行
    動電話（未扣案）之錄影功能，趁代號0000-0000 之女子不
    知情之情況下，拍攝以其性器進入代號0000-0000 之女子性
    器性交過程及代號0000-0000 之女子全身赤裸之影片，而無
    故以錄影竊錄他人非公開之活動及身體隱私部位，其後唐興
    隆並將所竊錄之上開影像檔案轉存於其所有之藍白色隨身碟
    內《其上有Tran scend字樣》（儲存路徑詳卷）。
三、代號0000-0000 之女子（真實姓名、年籍詳卷附代號與真實
    姓名對照表）因感運勢不佳，於95年6 月間透過代號0000-0
    000 之女子之介紹結識唐興隆後，請唐興隆為其改運，唐興
    隆乃在高雄縣旗山鎮○○○街13巷14號1 樓，為代號0000-0
    000 之女子進行改運之宗教儀式。唐興隆復於事後告知代號
    0000-0000 之女子先前改運或消災解厄儀式並未完成，需再
    進行「調氣」之動作，迨同年6 月間某日（與第一次進行改
    運儀式相隔一個星期），代號0000-0000 之女子依約前來高
    雄縣旗山鎮○○○街13巷14號「道府」，唐興隆即承前強
    制性交及妨害秘密之概括犯意，將代號0000-0000 之女子帶
    往上址2 樓，要求代號0000-0000 之女子脫去全身衣物以利
    進行「調氣」，並以紅布遮住代號0000-0000 之女子之雙眼
    後，手持法器、以硃砂筆在代號0000-0000 之女子身上塗繪
    ，嗣要求代號0000-0000 之女子躺在鋪設於地板之草席上後
    ，以性器插入代號0000-0000 之女子陰道內抽動，佯裝作法
    ，致代號0000-0000 之女子信以為真，誤以為唐興隆可為其
    改運，使其運勢變好而不得不從，唐興隆即以此違反代號00
    00-0000 之女子意願之方法，對代號0000-0000 之女子強制
    性交得逞。另唐興隆未經代號0000-0000 之女子之同意，利
    用其所有不詳廠牌行動電話（未扣案）之錄影功能，趁代號
    0000-0000 之女子不知情之情況下，拍攝以其性器進入代號
    0000-0000 之女子性器性交過程及代號0000-0000 之女子全
    身赤裸之影片，而無故以錄影竊錄他人非公開之活動及身體
    隱私部位，其後唐興隆並將所竊錄之上開影像檔案轉存於其
    所有之藍白色隨身碟內《其上有Transcend 字樣》（儲存路
    徑詳卷）。
四、代號0000-0000 之女子（真實姓名、年籍詳卷附代號與真實
    姓名對照表）因感運勢不佳，乃於95年8 月間某日，至高雄
    縣旗山鎮○○○街13巷14號「道府」，請唐興隆為其改運
    ，唐興隆遂在高雄縣旗山鎮○○○街13巷14號1 樓，為代號
    0000-0000 之女子進行改運之宗教儀式，完事後，唐興隆復
    向代號0000-0000 之女子佯稱需進一步做調氣、淨化的動作
    ，代號0000-0000 之女子應允後，唐興隆即基於強制性交及
    妨害秘密之犯意，將代號0000-0000之女子帶往上址2樓，要
    求代號0000-0000 之女子脫去上半身衣物及長褲、僅著內褲
    ，以利進行「調氣」，並以紅布遮住代號0000-0000 之女子
    之雙眼後，要求代號0000-0000 之女子躺在鋪設於地板之草
    席上後，唐興隆旋即褪去代號0000-0000 之女子所穿著之內
    褲，以手指、性器插入代號0000-0000 之女子陰道內抽動，
    致代號0000-0000 之女子信以為真，誤以為唐興隆可為其改
    運，使其運勢變好而不得不從，唐興隆即以此違反代號0000
    -0000 之女子意願之方法，對代號0000-00000之女子強制性
    交得逞。另唐興隆未經代號0000-0000 之女子之同意，利用
    其所有不詳廠牌行動電話（未扣案）之錄影功能，趁代號00
    00-0000 之女子不知情之情況下，拍攝以其性器進入代號00
    00- 0000之女子性器性交過程及代號0000-0000 之女子全身
    赤裸之影片，而無故以錄影竊錄他人非公開之活動及身體隱
    私部位，其後唐興隆並將所竊錄之上開影像檔案轉存於其所
    有之藍白色隨身碟內《其上有Transcend 字樣》（儲存路徑
    詳卷）。
五、代號0000-0000 之女子（真實姓名、年籍詳卷附代號與真實
    姓名對照表）結婚多年均未生育，渴望生養小孩，乃於96年
    農曆過年前某日，前往「峰道府」請求唐興隆協助，唐興隆
    為代號0000-0000 之女子排八字命盤後，向代號0000-0000
    之女子佯稱：其命盤不好，需要祭改及辦法會轉運云云，唐
    興隆遂96年農曆元宵節前某日，在高雄縣旗山鎮○○○街13
    巷14號1 樓，為代號0000-0000 之女子進行改運之宗教儀式
    。唐興隆復於事後告知代號0000-0000 之女子先前改運儀式
    並未完成，需再進行一次改運儀式，迨同年3 月5 日至19日
    間某日（農曆元宵節後一至二星期），代號0000-0000 之女
    子依約前來高雄縣旗山鎮○○○街13巷14號「道府」，唐
    興隆即基於強制性交及妨害秘密之犯意，將代號0000-0000
    之女子帶往上址2 樓，要求代號0000-0000 之女子脫去上半
    身衣物，以利進行改運儀式，並以紅布遮住代號0000-0000
    之女子之雙眼後，以右手中指按壓代號0000-0000 之女子雙
    乳中間、左右兩邊之乳頭、腹部，以手指在代號0000-0000
    之女子之身上滑動，復持毛筆在代號0000-0000 之女子之腹
    部、大腿畫圖，嗣要求代號0000-0000 之女子躺在鋪設於地
    板之草席上後，唐興隆旋即褪去代號0000-0000 之女子所穿
    著之長褲及內褲，以性器插入代號0000-0000 之女子陰道內
    抽動，佯裝作法，致代號0000-0000 之女子信以為真，誤以
    為唐興隆可為其改運，使其得以順利懷孕生子而不得不從，
    唐興隆即以此違反代號0000-0000 之女子意願之方法，對代
    號0000-0000 之女子強制性交得逞。另唐興隆未經代號0000
    -0000 之女子之同意，利用其所有不詳廠牌行動電話（未扣
    案）之錄影功能，趁代號0000-0000 之女子不知情之情形下
    ，拍攝以其性器進入代號0000-0000 之女子性器性交過程及
    代號0000 -0000之女子全身赤裸之影片，而無故以錄影竊錄
    他人非公開之活動及身體隱私部位，其後唐興隆並將所竊錄
    之上開影像檔案轉存於其所有之藍白色隨身碟內《其上有Tr
    anscend 字樣》（儲存路徑詳卷）。
六、代號0000-0000 之女子（真實姓名、年籍詳卷附代號與真實
    姓名對照表）因身體不好，於96年10月間某日，前往「峰道
    府」請求唐興隆協助，唐興隆為代號0000-0000 之女子排八
    字命盤後，向其佯稱：其命盤不好，需要祭改云云，唐興隆
    遂在高雄縣旗山鎮○○○街13巷14號1 樓，為代號0000-000
    0 之女子進行改運之宗教儀式。唐興隆復於事後告知代號00
    00-0000 之女子先前改運儀式並未完成，需再進行一次改運
    儀式，代號0000-0000 之女子依約前來高雄縣旗山鎮○○○
    街13巷14號「道府」，唐興隆即基於強制性交及妨害秘密
    之犯意，將代號0000-0000 之女子帶往上址2 樓，要求代號
    0000-0000 之女子脫去上半身衣物，以利進行改運儀式，並
    以紅布遮住代號0000-0000 之女子之雙眼，褪去代號0000-0
    000 之女子之上半身衣物後，以手在代號0000-0000 之女子
    之身上劃圈圈、滑動，之後復將代號0000 -0000之女子所著
    牛仔褲、內褲均褪去，以右手手指摩擦代號0000-0000 之女
    子之陰部，嗣要求代號000 0-0000之女子躺在鋪設於地板之
    草席上後，持續撫摸、吸吮代號0000-0000 之女子之胸部，
    再以手指、性器插入代號0000-0000 之女子陰道內抽動，佯
    裝作法，致代號0000-0000 之女子信以為真，誤以為唐興隆
    可為其改運，使其身體變好而不得不從，唐興隆即以此違反
    代號0000-0000 之女子意願之方法，對代號0000-0000 之女
    子強制性交得逞。另唐興隆未經代號0000-0000 之女子之同
    意，利用其所有不詳廠牌行動電話（未扣案）之錄影功能，
    趁代號0000-0000 之女子不知情之情形下，拍攝以其性器進
    入代號0000-0000 之女子性器性交過程及代號0000-0000 之
    女子全身赤裸之影片，而無故以錄影竊錄他人非公開之活動
    及身體隱私部位，其後唐興隆並將所竊錄之上開影像檔案轉
    存於其所有之乳白色隨身碟《其上有標示Eee PC字樣，為SD
    HC格式》內（儲存路徑詳卷）。
七、代號0000-0000 之女子（真實姓名、年籍詳卷附代號與真實
    姓名對照表，係唐興隆另名同居人乙女【即代號0000-0000A
    之女子，真實姓名詳卷】之母，與唐興隆並無現有或曾有同
    居關係、家長家屬或家屬間關係）因身體不佳，於96年間某
    日，前往「峰道府」請求唐興隆協助，唐興隆遂在高雄縣旗
    山鎮○○○街13巷14號1 樓，為代號0000-0000 之女子進行
    改運之宗教儀式，事畢後，唐興隆復對代號0000-0000 之女
    子佯稱需上該址2 樓進行調氣，唐興隆即基於強制性交之犯
    意，將代號0000-000 0之女子帶往上址2 樓，要求代號0000
    -0000 之女子脫去全身衣物，以利進行「調氣」，並以紅布
    遮住代號0000-0000 之女子之雙眼後，以手指撫摸代號0000
    -0000 之女子之胸部，要求代號0000-0000 之女子做吸氣、
    吐氣之動作，嗣要求代號0000-0000 之女子躺在鋪設於地板
    之草席上後，以手指插入代號0000-0000 之女子陰道內抽動
    ，佯裝作法，致代號0000-0000 之女子信以為真，誤以為唐
    興隆可為其改運，使其身體變好而不得不從，唐興隆即以此
    違反代號0000-0000 之女子意願之方法，對代號0000-0000
    之女子強制性交得逞（唐興隆另對代號0000-0000 之女子犯
    妨害秘密罪部分，因代號0000-0000 之女子就此部分未提出
    告訴，另由本院諭知公訴不受理，詳後述）。
八、唐興隆於95年7 月30日，在高雄縣旗山鎮○○○街13巷14號
    「峰道府」之2 樓，基於竊錄他人身體隱私部位之犯意，佯
    稱對鄭雅婷作法，並以「過氣」需脫衣為由，要求鄭雅婷脫
    去上衣、內衣，待鄭雅婷脫去上衣及內衣，唐興隆復以紅布
    矇住鄭雅婷雙眼後，未得鄭雅婷之同意，利用鄭雅婷雙眼被
    紅布矇住而不知之機會，以其所有不詳廠牌行動電話（未扣
    案）之錄影功能，拍攝鄭雅婷裸露上半身之影片，以此竊錄
    鄭雅婷身體之隱私部位，其後唐興隆並將所竊錄之上開影像
    檔案轉存於其所有之乳白色隨身碟《其上有標示Eee PC字樣
    ，為SDHC格式》內（儲存路徑為新資料夾(5)\100OLYMP ）。
九、唐興隆係成年人，為代號0000-0000A之女子（真實姓名、年
    籍詳卷附代號與真實姓名對照表，以下稱甲女）之同居人，
    代號0000-0000 之女子（亦即代號0000-0000 之女子，民國
    82年9 月6 日生，真實姓名、年籍詳卷附代號與真實姓名對
    照表，以下稱丙女）係甲女之女兒，丙女與唐興隆、甲女共
    同居住在高雄縣大社鄉住處（地址詳卷），平日丙女並以「
    爹地」稱呼唐興隆，唐興隆與丙女具有家庭暴力防治法第3
    條第2 款所稱有同居之家長、家屬關係，唐興隆因而對丙女
    負有監督、照護之責，並因之知悉丙女之年齡。唐興隆明知
    丙女係未滿18歲之未成年人，竟萌生強制性交、拍攝未滿18
    歲之人為性交行為之影片之犯意，於98年2 月22日某時，在
    高雄縣大社鄉住處2 樓房間內，唐興隆先自行褪去全身衣物
    後，違背丙女之意願，著手欲脫去丙女所穿之黑色短褲，以
    利對丙女為性交行為，期間並有吸吮丙女胸部之動作，惟因
    丙女反抗推拒，致其未能順利脫去丙女之褲子而未得逞。另
    唐興隆於上開過程中，利用其所有不詳廠牌行動電話（未扣
    案）之錄影功能，拍攝其與丙女為性交行為之影片（妨害秘
    密部分未據告訴），其後唐興隆並將上開拍攝之影像轉存於
    其所有之銀色隨身碟《其上有AData 字樣》內（儲存路徑為
    新資料夾(2)\MYVideo \未命名.wmv）。
十、唐興隆明知丙女為14歲以上未滿16歲之女子，性自主決定權
    尚未臻成熟，竟為滿足己身性慾，基於對於14歲以上未滿16
    歲之女子為性交之犯意，而為以下行為：
  (一)於98年2 月初某日下午某時，在高雄縣大社鄉住處4 樓之播
    音室內，於不違反丙女意願之情形下，以將其陰莖插入丙女
    陰道之方式，對丙女為性交行為1 次。
  (二)於98年2 月22日起至同年8 月（唐興隆購買扣案之SONY ERI
    SSON廠牌行動電話之前）間之某時，在上開高雄縣大社鄉住
    處2 樓房間內，於不違反丙女意願之情形下，要求丙女以手
    部撫摸其陰莖為其手淫後，接續以其性器置入丙女口中之方
    式，對丙女性交行為1 次（丙女戴眼鏡、身穿格子上衣，唐
    興隆有將此次性交過程錄影存檔，檔案存放於乳白色隨身碟
    《其上有標示Eee PC字樣，為SDHC格式》內，儲存路徑為DC
    IM\100MSDCF\MOV00118.MP4）【拍攝未滿18歲之人為性交行
    為之影片或妨害秘密部分，未經公訴人載明於起訴書犯罪事
    實內，本院認此部分未經起訴】。
  (三)於98年8 月間某日起（唐興隆購買扣案之SONY ERISSON廠牌
    行動電話之後）至98年9 月5 日間（丙女滿16歲之前）間之
    某時，在上開高雄縣大社鄉住處2 樓房間內，於不違反丙女
    意願之情形下，以將其陰莖插入丙女陰道之方式，對丙女為
    性交行為1 次（丙女著黑色背心，唐興隆有將此次性交過程
    錄影存檔，檔案存放於SONY ERISSON廠牌行動電話內建之記
    憶卡《SanDiskM2 8G》內，儲存路徑為DCIM\100MSDCF\MOV0
    0130. MP4 至MOV00133.MP4）【拍攝未滿18歲之人為性交行
    為之影片或妨害秘密部分，未經公訴人載明於起訴書犯罪事
    實內，本院認此部分未經起訴】。
  (四)於98年8 月間某日起（唐興隆購買扣案之SONY ERISSON廠牌
    行動電話之後）至98年9 月5 日間（丙女滿16歲之前）間之
    某時，在上開高雄縣大社鄉住處2 樓房間內，於不違反丙女
    意願之情形下，以將其陰莖插入丙女陰道之方式，對丙女為
    性交行為1 次（丙女著黃色T 恤、白色內衣，唐興隆有將此
    次性交過程錄影存檔，檔案存放於SONY ERISSON廠牌行動電
    話內建之記憶卡《SanDiskM2 8G》內，儲存路徑為Video\浴
    人\ 玉山\101.FUJI ）【拍攝未滿18歲之人為性交行為之影
    片或妨害秘密部分，未經公訴人載明於起訴書犯罪事實內，
    本院認此部分未經起訴】。
  (五)於98年8 月間某日起（唐興隆購買扣案之SONY ERISSON廠牌
    行動電話之後）至98年9 月5 日間（丙女滿16歲之前）間之
    某時，在上開高雄縣大社鄉住處2 樓房間內，於不違反丙女
    意願之情形下，以將其陰莖插入丙女陰道之方式，對丙女為
    性交行為1 次（丙女著粉紅色T 恤，唐興隆有將此次性交過
    程錄影存檔，檔案存放於SONY ERISSON廠牌行動電話內建之
    記憶卡《SanDiskM2 8G》內，儲存路徑為Video\玉二.MP4）
    【拍攝未滿18歲之人為性交行為之影片或妨害秘密部分，未
    經公訴人載明於起訴書犯罪事實內，本院認此部分未經起訴
    】。
  (六)於98年8 月間某日起至同年10月3 日間之某時，在其位於高
    雄縣大社鄉○○路住處2 樓房間內，以將其陰莖插入丙女陰
    道之方式，對丙女為性交行為1 次（丙女著黃色T 恤，唐興
    隆有將此次性交過程錄影存檔，檔案存放於SONY ERISSON廠
    牌行動電話內建之記憶卡《SanDiskM2 8G》內，儲存路徑為
    Vi deo\ 玉二.MP4）【拍攝未滿18歲之人為性交行為之影片
    或妨害秘密部分，未經公訴人載明於起訴書犯罪事實內，本
    院認此部分未經起訴】。
  (七)於98年8 月間某日起（唐興隆購買扣案之SONY ERISSON廠牌
    行動電話之後）至98年9 月5 日間（丙女滿16歲之前）間之
    某時，在上開高雄縣大社鄉住處2 樓房間內，於不違反丙女
    意願之情形下，以將其陰莖插入丙女陰道之方式，對丙女為
    性交行為1 次（丙女著紅色T 恤、黑色內衣，唐興隆有將此
    次性交過程錄影存檔，檔案存放於SONY ERISSON廠牌行動電
    話內建之記憶卡《SanDiskM2 8G》內，儲存路徑為Video\玉
    一.MP4）【拍攝未滿18歲之人為性交行為之影片或妨害秘密
    部分，未經公訴人載明於起訴書犯罪事實內，本院認此部分
    未經起訴】。
  (八)於98年8 月間某日起（唐興隆購買扣案之SONY ERISSON廠牌
    行動電話之後）至98年9 月5 日間（丙女滿16歲之前）間之
    某時，在上開高雄縣大社鄉住處2 樓房間內，於不違反丙女
    意願之情形下，以將其陰莖插入丙女陰道之方式，對丙女為
    性交行為1 次（丙女著紅色T 恤、白色內衣，唐興隆有將此
    次性交過程錄影存檔，檔案存放於SONY ERISSON廠牌行動電
    話內建之記憶卡《SanDiskM2 8G》內，儲存路徑為Video\浴
    人\ 玉山\MOV0006A.3gp 、MO V0007A.3gp 、MOV0008A.3gp
    、MOV0019A .3gp 、MOV0020A.3 gp ）【拍攝未滿18歲之人
    為性交行為之影片或妨害秘密部分，未經公訴人載明於起訴
    書犯罪事實內，本院認此部分未經起訴】。
  (九)於98年8 月間某日起（唐興隆購買扣案之SONY ERISSON廠牌
    行動電話之後）至98年9 月5 日間（丙女滿16歲之前）間之
    某時，在上開高雄縣大社鄉住處2 樓房間內，於不違反丙女
    意願之情形下，以將其陰莖插入丙女陰道之方式，對丙女為
    性交行為1 次（丙女著粉紅色T 恤，唐興隆有將此次性交過
    程錄影存檔，檔案存放於SONY ERISSON廠牌行動電話內建之
    記憶卡《SanDiskM2 8G》內，儲存路徑為Video\MOV00022A.
    3gp 、MO V0023A.3gp 、MOV0 024A.3gp ）【拍攝未滿18歲
    之人為性交行為之影片或妨害秘密部分，未經公訴人載明於
    起訴書犯罪事實內，本院認此部分未經起訴】。
  (十)於98年8 月間某日起（唐興隆購買扣案之SONY ERISSON廠牌
    行動電話之後）至98年9 月5 日間（丙女滿16歲之前）間之
    某時，在上開高雄縣大社鄉住處2 樓房間內，於不違反丙女
    意願之情形下，以將其陰莖插入丙女陰道之方式，對丙女為
    性交行為1 次（丙女著黃色T 恤，唐興隆有將此次性交過程
    錄影存檔，檔案存放於SONY ERISSON廠牌行動電話內建之記
    憶卡《SanDiskM2 8G》內，儲存路徑為Vi deo\ 玉山一. MP
    4 ）【拍攝未滿18歲之人為性交行為之影片或妨害秘密部分
    ，未經公訴人載明於起訴書犯罪事實內，本院認此部分未經
    起訴】。
十一、唐興隆明知丙女為14歲以上未滿16歲之女子，性自主決定權
    尚未臻成熟，竟為滿足己身性慾，基於對於14歲以上未滿16
    歲之女子為猥褻之犯意，於98年8 月間某日起（唐興隆購買
    扣案之SONY ERISSON廠牌行動電話之後）至98年9 月5 日間
    （丙女滿16歲之前）間之某時，在上開高雄縣大社鄉住處2
    樓房間內，於不違反丙女意願之情形下，以手撫摸及以嘴吸
    吮丙女胸部之方式，對丙女為猥褻之行為1 次（丙女穿白色
    運動服，唐興隆有將此次性交過程錄影存檔，檔案存放於SO
    NY ERISSON廠牌行動電話內建之記憶卡《SanDiskM2 8G》內
    ，儲存路徑為DCIM\100MSDCF\ MOV00119.MP4 ）【拍攝未滿
    18歲之人為性交行為之影片或妨害秘密部分，未經公訴人載
    明於起訴書犯罪事實內，本院認此部分未經起訴】。
十二、嗣甲女於唐興隆所使用之電話（起訴書誤繕為電腦）內，發
    現唐興隆與丙女性交影片，詢問丙女後，始知悉上情，經報
    警處理，扣得唐興隆所有之SONY ERISSON廠牌行動電話1 支
    （含SanDiskM2 8G記憶卡）、隨身碟3 個（分別為藍白色【
    其上有Transcend 字樣】、銀色【其上有AData 字樣】、乳
    白色【其上有標示EeeP C字樣，為SDHC格式】）、記憶卡3
    片。
十三、案經甲女訴由臺南縣警察局新營分局報請臺灣高雄地方法院
    檢察署檢察官偵查起訴。
    理  由
壹、證據能力部分：
一、被告以外之人，於審判外之言詞或書面陳述，除法律有規定
    者外，不得作為證據。刑事訴訟法第159 條第1 項定有明文
    。被告以外之人（包括證人、鑑定人、告訴人、被害人及共
    同被告等）於審判外之言詞或書面陳述，即所謂傳聞證據。
    由於傳聞證據有悖法院直接審理及言詞審理之精神，妨礙當
    事人之反對詰問權，影響程序正義之實現，除法律有規定者
    （例如同法第159 條第2 項、同法第159 條之1 至之5 、同
    法第206 條等）外，原則上不具證據能力。查本件證人即代
    號0000-0000 、0000-0000 、0000-0000 、0000-0000 、00
    00-0000 等女子、證人丙女、鄭雅婷於警詢時之證詞，係屬
    審判外之陳述，又無刑事訴訟法第159 條之1 至之5 所定得
    例外作為證據之情形存在，被告及辯護人又爭執前開證人於
    警詢之陳述認無證據能力（見本院卷第37頁），是本院認證
    人即代號00 00-0000、0000-0000 、0000-0000 、0000-000
    0 、0000-0000 等女子、證人丙女、鄭雅婷於警詢時之證詞
    無證據能力。
二、按檢察官職司追訴犯罪，就審判程式之訴訟構造言，檢察官
    係屬與被告相對立之當事人一方，偵查中對被告以外之人所
    為之偵查筆錄，或被告以外之人向檢察官所提之書面陳述，
    性質上均屬傳聞證據。自理論上言，如未予被告反對詰問、
    適當辯解之機會，一律准其為證據，似有違當事人進行主義
    之精神，對被告之防禦權亦有所妨礙；然而現階段刑事訴訟
    法規定檢察官代表國家偵查犯罪、實施公訴，必須對於被告
    之犯罪事實負舉證之責，依法其有訊問被告、證人及鑑定人
    之權，證人、鑑定人且須具結，而實務運作時，偵查中檢察
    官向被告以外之人所取得之陳述，原則上均能遵守法律規定
    ，不致違法取供，其可信性極高，為兼顧理論與實務，乃於
    修正刑事訴訟法時，增列第159 條之1 第2 項，明定被告以
    外之人（含被害人、證人等）於偵查中向檢察官所為陳述，
    除顯有不可信之情況者外，得為證據（最高法院94年度臺上
    字第7416號判決意旨參照）。又詰問權係指訴訟上當事人有
    在審判庭輪流盤問證人，以求發現真實，辨明供述證據真偽
    之權利，其於現行刑事訴訟制度之設計，以刑事訴訟法第16
    6 條以下規定之交互詰問為實踐，屬於人證調查證據程式之
    一環；與證據能力係指符合法律所規定之證據適格，而得成
    為證明犯罪事實存在與否之證據資格，性質上並非相同。偵
    查中檢察官為蒐集被告犯罪證據，訊問證人旨在確認被告嫌
    疑之有無及內容，與審判期日透過當事人之攻防，調查證人
    以認定事實之性質及目的，尚屬有別。偵查中訊問證人，法
    無明文必須傳喚被告使之得以在場，刑事訴訟法第248 條第
    1 項前段雖規定：「如被告在場者，被告得親自詰問」，事
    實上亦難期被告有於偵查中行使詰問權之機會。此項未經被
    告詰問之被告以外之人於偵查中向檢察官所為之陳述，依刑
    事訴訟法第159 條之1 第2 項之規定，原則上屬於法律規定
    為有證據能力之傳聞證據，於例外顯有不可信之情況，始否
    定其得為證據。是得為證據之被告以外之人於偵查中所為之
    陳述，因其陳述未經被告詰問，應認屬於未經合法調查之證
    據，並非無證據能力，而禁止證據之使用。此項詰問權之欠
    缺，非不得於審判中由被告行使以補正，而完足為經合法調
    查之證據。倘被告於審判中捨棄詰問權，或證人客觀上有不
    能受詰問之情形，自無不當剝奪被告詰問權行使之可言（最
    高法院96年度臺上字第4064號判決要旨參照）。經查，證人
    即代號0000-0000 、0000-0000 、0000-0000 、0000-0000
    、0000-0000 等女子、證人丙女在檢察官偵查時，係以證人
    之身分，經檢察官告以具結之義務及偽證之處罰，經其具結
    ，而於負擔偽證罪之處罰心理下所為，係經以具結擔保其證
    述之真實性；且該等證人於檢察官訊問時之證述，並無證據
    顯示係遭受強暴、脅迫、詐欺、利誘等外力干擾情形，或在
    影響其心理狀況致妨礙其自由陳述等顯不可信之情況下所為
    ，況證人即代號0000-0000 、0000-0000 、0000-0000 、00
    00 -0000等女子、證人丙女業經被告及其選任辯護人在本院
    審理中行使對質詰問權（證人即代號0000-0000 之女子部分
    ，業據被告及辯護人捨棄詰問），補正詰問程式，而完足為
    合法調查之證據依上開說明，證人即代號0000-0000 、0000
    -0000 、0000-0000 、0000-0000 、0000-0000 等女子、證
    人丙女於偵查中之證言有證據能力。
三、又按被告以外之人於審判外之陳述，雖不符刑事訴訟法第15
    9 條之1 至之4 等4 條之規定，而經當事人於審判程序同意
    作為證據，法院審酌該言詞陳述或書面陳述作成時之情況，
    認為適當者，亦得為證據；又當事人、代理人或辯護人於法
    院調查證據時，知有刑事訴訟法第159 條第1 項不得為證據
    之情形，而未於言詞辯論終結前聲明異議者，視為有前項之
    同意，同法第159 條之5 定有明文。本判決除上揭論述之證
    據以外，所引用屬於言詞陳述及書面陳述之傳聞證據部分，
    檢察官、被告及其辯護人於本院行準備程序時，對於各該傳
    聞證據之證據能力均未加爭執，且同意作為本案之證據（見
    本院卷第37頁），嗣於本院審理程序，調查各該傳聞證據，
    加予提示並告以要旨時，檢察官、被告及其辯護人亦均未於
    言詞辯論終結前聲明異議，本院審酌各該傳聞證據作成時之
    情況，認均與本件待證事實具有關聯性，且查無證據足以證
    明言詞陳述之傳聞證據部分，陳述人有受不法取供或違反其
    自由意志而陳述之情形，書面陳述之傳聞證據部分，亦無遭
    變造或偽造之情事，顯見上開傳聞證據之證明力非明顯過低
    ，衡酌各該傳聞證據，作為本案之證據亦屬適當，自均得為
    證據，而有證據能力。
貳、有罪部分：
一、被告犯如事實欄二至七所示強制性交部分：
  (一)訊據被告就其確如事實欄二至七所示時、地，分別與被害人
    即代號0000-0000 、0000-0000 、0000-0000 、0000-0000
    、0000-0000 、0000-0000 等女子為性交行為等情，均供承
    不諱，惟矢口否認有對被害人代號0000-0000 、0000-0000
    、0000-0000 、0000-0000 、0000-0000 、0000-0000 等女
    子為強制性交犯行，辯稱：伊與代號0000-0000 、0000-000
    0 、0000-0000 、0000-0000 、0000-0000 、0000-0000 等
    女子為性交行為，均有得到該等女子之同意云云。
  (二)惟查：
  1.就被告對代號0000-0000 、0000-0000 、0000-0000 、0000
    -0000 、0000-0000 、0000-0000 等女子為性交行為等事實
    ，業經被告坦承不諱，並有下列證據足以佐證：
  (1)事實二部分：證人即代號0000-0000 之女子於偵訊及本院審
    理時之證述，扣案之藍白色隨身碟內【其上有Transcend 字
    樣】所拍存之性交影片及翻拍照片（見本院密封袋）。
  (2)事實三部分：證人即代號0000-0000 之女子於偵訊及本院審
    理時之證述，扣案之藍白色隨身碟內【其上有Transcend 字
    樣】所拍存之性交影片及翻拍照片（見本院密封袋）。
  (3)事實四部分：證人即代號0000-0000 之女子於偵訊及本院審
    理時之證述，扣案之藍白色隨身碟內【其上有Transcend 字
    樣】所拍存之性交影片及翻拍照片（見本院密封袋）。
  (4)事實五部分：證人即代號0000-0000 之女子於偵訊及本院審
    理時之證述，扣案之藍白色隨身碟內【其上有Transcend 字
    樣】所拍存之性交影片及翻拍照片（見本院密封袋）。
  (5)事實六部分：證人即代號0000-0000 之女子於偵訊及本院審
    理時之證述，扣案之乳白色隨身碟內【其上有標示Eee PC字
    樣，為SDHC格式】所拍存之性交影片及翻拍照片（見本院密
    封袋）。
  (6)事實七部分：證人即代號0000-0000 之女子於警詢及偵訊時
    之證述，扣案之乳白色隨身碟內【其上有標示Eee PC字樣，
    為SDHC格式】所拍存之性交影片及翻拍照片（見本院密封袋
    ）。
  2.被告及其辯護人辯稱：被告未使用強暴、脅迫之手段對被害
    人為性交行為云云。按刑法第221 條第1 項所謂「其他違反
    其意願之方法而為性交者」，並不以類似於該條項前段所列
    舉之強暴、脅迫、恐嚇或催眠術等方法為必要，只要行為人
    主觀上具備侵害被害人性自主之行使、維護，以任何違反被
    害人意願之方法為性交者，均屬之（最高法院94年度臺上字
    第4598號判決要旨參照）。查，依證人即代號0000-0000 、
    0000-0000 、0000-0000 、0000 -0000、0000-0000 、0000
    -0000 等女子所證述，其等係因深信被告可為其等改運而不
    得不依從被告指示脫去身上衣物、躺在草席上，任何被告以
    手指、性器插入其等陰道內，伊等並未同意與被告發生性交
    行為之情，足徵被告係利用證人即代號0000-0000 、0000-0
     000、0000-0000 、0000 -0000、0000-0000 、0000-0000
    等女子為求「改運」，而心理仍受壓制之情況下，違反證人
    即代號0000-0000 、0000-0000 、0000-000 0、0000-000 0
    、0000-0000 、0000-0000 等女子之意願，以手指、性器插
    入證人即代號0000-0000 、0000-0 000、0000-0000 、0000
     -0000、0000-0000 、0000-0000 等女子陰道內而對之為強
    制性交之犯意及行為甚明本件被告雖未以強暴、脅迫等手段
    致使證人即代號0000-0000 、0000 -0000、0000-0000 、00
    00 -0000、0000-0000 、0000-000 0等女子不能抗拒而與之
    性交，惟被告假藉其會改運、消災解厄等儀式，利用證人即
    代號0000-0000 、0000-0000 、0000-0000 、0000-0000 、
    0000-0000 、0000-0000 等女子為求「改運」之便，虛構證
    人即代號0000-0000 、0000-0000 、0000-0000 、0000-000
    0 、0000-0000 、0000-0000 等女子A 女命盤不好，需進行
    改運始能化解，使證人即代號0000 -0000、0000-0000 、00
    00-000 0、0000 -0000、0000-0000 、0000-0000 等女子因
    此心生畏懼，就被告對其性交之行為，信為改運之舉，乃不
    得不從，已足壓抑其性自主權，業如前述。按刑法第221 條
    第1 項之強制性交罪，係為保護性自主權法益而設，性交必
    須絕對尊重他方之意願，無論出於法文所列舉強暴、脅迫、
    恐嚇之非和平方法，抑或催眠術之和平手段，尚包含其他方
    式，祇要違背他人之意願，罪即成立，是倘以怪力亂神為藉
    詞，致使他人任令或聽從而性交，無異壓抑或剝奪他人之性
    自主權，違反他人原始意願，該當於「違反其意願之方法」
    此構成要件（最高法院98年度臺上字第6301號判決要旨參照
    ）。是被告所為核與刑法第221 條第1 項之強制性交罪構成
    要件該當，公訴人稱被告之行為之行為係成立刑法第225 條
    乘機性交罪云云，實有誤會。
  (三)辯護人為被告辯護稱：倘代號0000-0000 、0000-0000 、00
    00-0000 、0000-0000 、0000-0000 、0000-0000 等女子確
    有遭被告強制性交，為何未於案發後立即報案，而遲至98年
    間始出面指證被告對其等為強制性交行為，其等所言顯難採
    信云云。惟查，代號0000-0000 、0000-0000 、0000-0000
    、0000-0000 、0000-0000 、0000-0000 等女子就被告對其
    等為性交之行為，誤信係改運之舉，而不得不從，已如前述
    ，當其等事後發覺因受騙致名節受損，為免遭受他人異樣眼
    光或家人責備，而隱忍未發，實屬人之常情，況本件亦無證
    明證明代號0000-0000 、0000-0 000、0000-0000 、0000-0
    000 、0000-0000 、0000-0000 等女子與被告有何嫌隙或仇
    恨，自難認代號0000-0000 、0000-0 000、0000-0000 、00
    00-0 000、0000-0000 、0000-0000 等女子有誣陷被告之動
    機，是辯護人上開所辯，實難採信。
  (四)至起訴書附表編號一記載被告於「95年6 、7 月」，對被害
    人即代號0000-0000 之女子為強制性交及妨害秘密等行為，
    而被害人即代號0000-0000 之女子並無法指明被告為該次犯
    行之確切日期，是本案無從由證人即代號0000-0000 之女子
    陳述確認被告為事實欄三所示犯行之日期，又別無其餘途可
    調查事實欄三所示行為之確切犯案日期，惟被告如係於95年
    7 月間，即刑法修正施行後犯案，因刑法已剛刪除連續犯之
    規定，即應依修正後刑法之規定，與事實欄四以後各次犯行
    ，分論併罰，反之，被告如係於95年6 月間，即刑法修正施
    行前犯案，即可依連續犯之規定，與事實欄二所示犯行論以
    一罪，二者相較，應以被告於95年6 月間，對被害人即代號
    0000-0000 之女子犯事實欄三所示之罪，對被告較有利，是
    依「罪證有疑，利益歸於被告」之法理，應認事實欄三所示
    部分，被告係於95年6 月間某日所為。
  (四)綜上，被告辯解均非可採，其所犯事實二至七所示強制性交
    之犯行堪以認定，應予依法論科。
二、被告犯如事實欄二至六所示妨害秘密部分：
  (一)被告於事實欄二至六所示時、地，使用行動電話所具之錄影
    功能，拍攝其與被害人即代號0000-0000 、0000-0000 、00
    0 0-0000、0000-0000 、0000-0000 等女子性交過程及該等
    被害人全身赤裸之影片等情，業據被告於本院審理時坦承不
    諱，且證人被害人即代號0000-0000 、0000-0000 、0000 -
    0000、0000-0000 、0000-0000 等女子均證稱：該等影片係
    被告未經其等同意無故竊錄而來等語明確，並有臺南縣警察
    局新營分局搜索扣押筆錄、扣押物品目錄表份附卷（見臺南
    縣警察局新營分局南縣營警偵字第0981001045號卷《下稱警
    二卷》第30-32 頁、第34頁），及被告用以儲存被告與代號
    0000-0000 、0000-0000 、0000 -0000、0000-0000 、0000
    -0000 等女子性交過程及該等被害人全身赤裸之影像檔案之
    藍白色隨身碟（其上有Transcend 字樣）、乳白色隨身碟（
    其上有標示EeePC 字樣，為SDHC格式）各1 個扣案可資佐證
    。而上開扣案隨身碟中確實儲存上開被告與代號0000-0000
    、0000-0000 、0000 -0000、0000-0000 、0000-0 000等女
    子性交過程及該等被害人全身赤裸之影像檔案等節，亦據本
    院於99年4 月28日準備程序時勘驗無訛，有勘驗筆錄及翻拍
    照片足憑（見本院卷第62頁以下）。觀諸上開影片之活動場
    所係在密閉房間內，以及其活動內容為代號0000-0000 、00
    00-0000 、0000 -0000、0000-0000 、0000-0000 等女子全
    身赤裸並與被告進行性交等情，本件被告以錄影方式所拍攝
    之上開影片內容，顯係代號0000-0000 、0000-0000 、0000
    -0000 、0000-0000 、0000-0000 等女子所不願對公眾公開
    而具隱密性，自屬他人之非公開活動無疑。故此部分事實至
    為明灼，均堪以認定。
  (二)被告固辯稱：伊對代號0000-0000 之女子錄影部分，代號00
    00-0000 之女子事前即已知悉云云（見本院卷第279 頁）。
    然被告就此並未提出證據以供調查，而證人即代號0000-000
    0 之女子於99年1 月19日偵訊時證稱：「（你是否知道他有
    幫你拍錄影帶？）我是第一次錄口供的時候《指警詢》才知
    道。」等語（見98年度偵字第1695號卷第40頁），且觀諸本
    院勘驗被告對代號0000-0000 之女子所拍攝之影片，影片開
    始時代號0000-0000 之女子雙眼已被紅布矇住，未有任何畫
    面顯示被告曾令代號0000-0000 之女子得悉其正錄製2 人非
    公開之性交等活動及拍攝代號0000-0000 之女子之身體隱私
    部位；復由代號0000-0000 之女子未曾直視鏡頭之情以觀，
    足認代號0000-0000 之女子指述渠不知被告何時竊錄上開影
    片之情，應非虛妄。況且由常人在面對影像拍攝時，如係同
    意拍攝，均會面對鏡頭微笑或言談或呈其動作、表情，如不
    同意拍攝，亦會以手遮住鏡頭，或閃躲鏡頭，本院勘驗上開
    代號0000-0000 之女子部分影片中，代號0000-0000 之女子
    均未為之，顯見代號0000-0000 之女子應未得悉被告竊錄其
    等性愛行為之犯行甚明，被告所辯代號0000-0000 之女子事
    前已知悉被錄影云云，實屬卸責之詞，委無足採。
  (三)綜上所述，本案事證明確，被告無故以錄影竊錄代號0000-0
    000 、0000-0000 、0000 -0000、0000-0000 、0000-0000
    等女子非公開之活動及身體隱私部位之犯行堪以認定。
三、被告犯如事實欄八所示部分：
    訊據被告對於其於事實欄八所示時、地，以具有錄影功能之
    行動電話，拍攝告訴人鄭雅婷身體隱私部位影片之事實坦承
    不諱，並有扣案之乳白色隨身碟【其上有標示Eee PC字樣，
    為SDHC格式】所拍存之影片及翻拍照片（見本院密封袋）扣
    案可資佐證。從而，被告任意性自白與事實相符，堪予採信
    。此部分事證明確，被告此部分之犯行堪以認定。
四、被告犯如事實欄九所示部分：
  (一)訊據被告固不否認曾與被害人丙女發生性交行為及拍攝丙女
    為性交行為之影片等情，惟矢口否認有何強制性交犯行，辯
    稱：伊沒有強迫丙女與伊發生性交行為，係丙女自願與伊發
    生交行為云云。
  (二)惟查：
  1.被告有為事實欄九所示之犯行，業據證人即丙女於98年11月
    3 日偵訊時證稱：2 月22日那次地點在我媽媽房間，我有掙
    扎等語（見98年度偵字第30823 號卷第38頁），並有扣案之
    銀色隨身碟【其上有AData 字樣】內所拍存之性交影片可按
    。而經本院勘驗扣案之銀色隨身碟【其上有AData 字樣】內
    儲存路徑為新資料夾(2)\MYVideo \未命名.wmv之影像檔案，
    勘驗結果為：「
    00:00 檔案開始，被告將攝影器材放於該女子頭上，此時可
    看出被告赤裸上身。
    00:19
    被告嘗試脫該女子之內褲，該女子發出叫聲並以手阻擋被告
    脫其黑色內褲，發出『我不要』之聲音。
    00:40
    該女子持續以手阻擋被告脫其內褲，並發出叫聲。
    00:51
    被告將該女子之內褲脫掉，該女子持續阻擋、掙脫，並大叫
    。
    01:00
    被告吸允該女子之胸部。
    01:20
    被告嘗試脫該女子之內褲，該女子以手阻擋被告脫其內褲
    ，並大叫『不要』，並持續掙脫。
    02:57
    被告嘗試脫該女子之上衣，此時可看出該女子穿著黃色上衣
    ，此時黑色內褲尚未被被告脫去。
    02:58 檔案結束。」等情，有勘驗筆錄（見本案院第107 頁
    反面）及翻拍照片（本院密封袋內）可知。由勘驗結果可知
    ，證人丙女於被告欲褪去其褲子之際，對被告反抗推拒，並
    稱「不要」等語，足見證人丙女並不欲與被告為性交行為甚
    明，被告辯稱丙女同意與其發生性交行為云云，核與事實不
    符，要難採信。
  2.再者，依上開勘驗內容可知，被告先行褪去全身衣服，其若
    僅基於強制猥褻之犯意而為上開行為，自無必要將全身衣服
    脫掉，且應直接碰觸丙女之身體隱私部位，而非以雙手強脫
    丙女所穿之褲子，足徵被告應係基於強制性交犯意，將全身
    衣物脫掉後，對甲女著手為強制性交犯行無訛。是被告既為
    與丙女性交而為前開犯行，自不能因被告對丙女著手強制性
    交未達目的，即反推論被告所為僅止於強制猥褻之犯行，而
    解免其強制性交未遂之罪責。
  3.綜上，被告上開所辯，無非為事後卸責之詞，不足採信。事
    證明確，被告有如事實欄九所示之犯行洵堪認定。
五、被告犯如事實欄十十一所示部分：
  (一)被告涉有事實欄十十一所示犯行，業據被告於98年10月12日警
    詢時供稱：我前後共與丙女發生過很多次的性關係，發生性
    關係的地點是在住處2 樓房間內等語（見警二卷第21頁）；
    於98年10月12日偵訊時供稱：我確實有與丙女發生性關係，
    我沒有強迫她，我知道她未滿16歲，我與丙女發生過性關係
    少說有10次等語（見98年度偵字第30823 號卷第11頁）；於
    98年10月26日偵訊時供稱：在播音室有跟丙女發生過關係等
    語（見98年度偵字第30823 號卷第30頁）；於本院100 年5
    月18日審理時供稱：9 次性交、1 次猥褻，次數方面不記得
    ，我都有經過被害人丙女同意等語（見本院卷第280 頁），
    核與證人丙女證述與被告發生性行為等語大致相符，且有扣
    案之銀色隨身碟【其上有AData 字樣】、行動電話記憶卡【
    Sa nDiskM2 8G 】內所拍存之性交影片可據。而前揭儲存之
    影像檔案復經本院勘驗屬實，製有勘驗筆錄（見本院卷第95
    頁反面以下）及翻拍照片（見本院密封袋內）足憑，堪以認
    定
  (二)公訴人雖認事實欄二編號(一)部分，被告係基於強制性交之意
    思，對丙女為強制性交云云。然，按告訴人之告訴，係以使
    被告受刑事訴追為目的，是其陳述是否與事實相符，仍應調
    查其他證據以資審認。丙女於偵訊時固稱被告係違反其意願
    ，強行以陰莖插入其陰道之方式，對其為強制性交云云。然
    丙女前揭指訴之可信性，並無其他證據足以補強其所述為真
    ，是本件除丙女指訴外，既無其他證據可以佐證被告於98年
    2 月與丙女進行性交時，係以違反丙女意願之方式行之，是
    公訴意旨所指訴之此部分犯行，即屬不能認定，是應認被告
    於事實欄十編號(一)所示時、地，係在未違反丙女意願情形下
    ，對丙女為性交行為。
  (三)另被告所為事實欄十編號(二)所示之犯行（儲放於扣案乳白色
    隨身碟【其上有標示Eee PC字樣，為SDHC格式】內路徑為DC
    IM\100MSDCF\MOV00118.MP4之影像檔案），雖無法證明其發
    生之確切日期，然查，依證人丙女於偵訊時證稱：「（2 月
    22日是第幾次？）我不知道第幾次。（被告從那次過後，對
    好很頻繁？）是。」等語（見98年度偵字第30823 號卷第38
    頁），可知被告自98年2 月22日起即頻繁要求丙女與其為性
    行為；再者，扣案之SONY ERISSON廠牌行動電話係被告於98
    年8 月間某日所購買，此觀諸該行動電話上商家所貼之購買
    日期貼紙即明，而被告為事實欄十編號(三)至(十)所示犯行時所
    拍攝之性交影片，均儲存於扣案SONY ERISSON廠牌行動電話
    內建之記憶卡內，可知事實欄十編號(三)至(十)所示之犯行係98
    年8 月被告購買該行動電話後所為，而事實欄十編號(二)所示
    之犯行，既未儲存於扣案行動電話內建之記憶卡內，再加以
    被告於事實欄六八所示犯行時，所拍攝之影片係儲存於扣案
    之乳白色隨身碟內，應可推定被告為事實欄十編號(二)所示之
    犯行係在98年2 月22日以後至98年8 月被告購買扣案之行動
    電話之間所為。
  (四)又被告於事實欄十編號(三)至(十)所示時、地與丙女為性交行為
    、於事實欄十一所示時、地與丙女為猥褻行為時，有利用扣案
    行動電話所具之錄影功能，拍攝其與丙女之性交、猥褻過程
    之影片，而被告購買扣案之行動電話之時間係98年8 月間，
    已如前述，足見被告為事實欄十編號(三)至(十)、事實欄十一所示
    犯行之時間應係在98年8 月間某日以後，而被害人丙女於偵
    訊時並無法指明被告為事實欄十編號(三)至(十)、事實欄十一所示
    行為之確切日期，是本案無從由證人丙女陳述確認被告為事
    實欄十編號(三)至(十)、事實欄十一所示行為日期，雖被告稱其與
    丙女為性行為之時間係98年9 月25日至10月3 日，然被告亦
    未提出證據以供本院查明，而本院又無其他途徑可調查事實
    欄十編號(三)至(十)、事實欄十一所示行為之確切犯案日期。惟被
    告如係於98年9 月5 日前，即被害人丙女未滿16歲時為事實
    欄十編號(三)至(十)、事實欄十一所示犯行，應分別依刑法第227
    條第3 項、第4 項規定論處，其法定刑分別為7 年以下有期
    徒刑、3 年以下有期徒刑。反之，被告如係於98年9 月6 日
    ，即被害人丙女年滿16歲後為事實欄十編號(三)至(十)、事實欄
    十一所示犯行，因已無刑法第227 條第3 項、第4 項規定之適
    用，又因被告與丙女2 人具有家長、家屬之家庭成員關係（
    如後述），被告利用監督、照護未滿18歲之少年即被害人丙
    女之機會予以性交得逞，應分別論以兒童及少年福利法第70
    條第1 項、刑法第228 條第1 項之罪及兒童及少年福利法第
    70 條 第1 項、刑法第228 條第2 項之罪，而刑法第228 條
    第1項 之法定刑為6 個月以上5 年以下有期徒刑、同法228
    條第2 項之法定刑為3 年以下有期徒刑，兒童及少年福利法
    第70 條 第1 項屬分則加重，是法定最高刑分別為有期徒刑
    7 年6 月、4 年6 月，二者相較，應以被告於98年8 月起至
    98年9 月5 日前，即被害人丙女未滿16歲時為事實欄十編號
    (三)至(十)、事實欄(十一)所示之行為，對被告較有利，依事證有疑
    有利被告原則，應認事實欄十編號(三)至(十)、事實欄十一所示部
    分，係被告分別於98年8 月間某日起至98年9 月5 日間之某
    日所為。
  (五)綜上所述，事證明確，被告涉犯事實欄十十一所示犯行，亦甚
    明確，均堪認定。
六、比較新舊法部分：
    被告為事實欄二三所示行為後，94年2 月2 日修正公布之刑
    法（下稱新法）已於95年7 月1 日施行，此部分犯行自應為
    新、舊法比較。查刑法部分條文於94年2 月2 日經總統以華
    總一義字第094000 14901號令修正公布，並自95年7 月1 日
    起生效施行，被告上開部分犯行（犯罪時間95年6 月30日前
    ），係刑法修正前所犯，參酌最高法院95年5 月23日第8 次
    刑事庭會議決議意旨，現行刑法第2 條第1 項之規定，係規
    範行為後法律變更所生新舊法律比較適用之準據法，於現行
    刑法施行後，應適用現行刑法第2 條第1 項之規定，為「從
    舊從輕」之比較。又比較時應就罪刑有關之共犯、未遂犯、
    想像競合犯、牽連犯、連續犯、結合犯，以及累犯加重、自
    首減輕暨其他法定加減原因（如身分加減）與加減例等一切
    情形，綜其全部罪刑之結果而為比較。茲就被告所犯犯行新
    、舊法之比較適用結果分敘如下：
  (一)修正前刑法第10條第5 項規定：「稱性交者，謂左列性侵入
    行為：一以性器進入他人之性器、肛門或口腔之行為。二以
    性器以外之其他身體部位或器物進入他人之性器、肛門之行
    為」，修正後規定：「稱性交者，謂非基於正當目的所為之
    下列性侵入之行為：一以性器進入他人之性器、肛門或口腔
    ，或使之接合之行為。二以性器以外之其他身體部位或器物
    進入他人之性器、肛門，或使之接合之行為」，修正理由謂
    「為避免基於醫療或其他正當目的所為之進入性器行為，被
    解為係本法之『性交』行為，爰於序文增列『非基於正當目
    的所為之』文字，以避免適用上之疑義。另顧及女對男之『
    性交』及其他難以涵括於『性侵入』之概念，併修正第5 項
    第1 款、第2 款，增訂『或使之接合』之行為，以資涵括」
    ，可見目的在使性交內容及意涵明確，而於文字上有所調整
    。就被告對本案被害人等人為性交態樣以言，修正後並無不
    同，故無比較新舊法問題，應適用修正後之現行規定。
  (二)被告上開事實欄二三所示行為後，刑法第56條連續犯之規定
    ，業已修正公布刪除並施行，則被告因行為後新法業已刪除
    連續犯，此刪除雖非犯罪構成要件之變更，但顯已影響行為
    人刑罰之法律效果，自屬法律有變更，依新法第2條 第1 項
    規定，比較新、舊法結果，以被告行為時法律即舊法論以連
    續犯較有利於被告。
  (三)又被告所為上揭事實欄二三之行為後，刑法第51條第5 款規
    定已修正；而被告所為其餘行為則係在新刑法修正施行後，
    依修正前規定：「宣告多數有期徒刑者，於各刑中之最長期
    以上，各刑合併之刑期以下，定其刑期。但不得逾20年」，
    修正後規定為：「宣告多數有期徒刑者，於各刑中之最長期
    以上，各刑合併之刑期以下，定其刑期。但不得逾30 年 」
    ，經比較修正前後之規定，就上揭事實欄二三之犯行，新法
    並未較有利於被告，依刑法第2 條第1 項前段規定，自應適
    用修正前第51條第5 款規定，定應執行之刑；就其餘部分之
    行為，本應依新修正刑法第51款第5 款規定，定其應執行刑
    ，惟因與事實欄二三之犯行合併定執行之刑，本有利被告之
    原則，自應全部依修正前刑法第51條第5 款規定，定其應執
    行之刑。
  (四)綜上所述，就本案被告事實欄二三部分，及整體定應執行刑
    部分，均應適用修正前被告行為時之法律。
七、論罪科刑部分：
  (一)按稱家庭暴力者，謂家庭成員間實施身體或精神上不法侵害
    之行為；又家庭暴力罪者，謂家庭成員間故意實施家庭暴力
    行為而成立其他法律所規定之犯罪；家庭暴力防治法第2 條
    第1 項、第2 項分別定有明文。查被告係被害人丙女之母甲
    女之同居人，且與被害人丙女共同居住在高雄縣大社鄉住處
    ，此被告、證人丙女陳明在卷，2 人具有家屬間之關係，屬
    家庭暴力防治法第3 條第2 款所稱之家庭成員關係，而被告
    對丙女犯強制性交罪，已屬家庭成員間實施身體上不法侵害
    之行為，即為家庭暴力防治法第2 條第1 項之家庭暴力，且
    構成刑法上之妨害性自主罪，惟因家庭暴力防治法之上開規
    定並無罰則之規定，是應僅依刑法妨害性自主罪之規定予以
    論罪科刑，合先敘明。
  (二)按非基於正當目的，以性器以外之其他身體部位或器物進入
    他人之性器、肛門，或使之接合之行為，亦屬性交，刑法第
    10條第5 項第2 款定有明文。核被告事實欄二三部分所為，
    係犯刑法第221 條第1 項之強制性交罪、同法第315 條之1
    第2 款無故竊錄他人非公開活動及身體隱私部位罪，被告此
    部分所為強制性交、無故竊錄他人非公開活動及身體隱私部
    位罪之數行為，均時間緊接，所犯罪名相同，顯係基於概括
    之犯意為之，均為連續犯，爰分別依修正前刑法第56條之規
    定以一罪論，並加重其刑。核被告就事實欄四至六部分所為
    ，均係犯刑法第221 條第1 項強制性交罪、同法第315 條之
    1 第2 款無故竊錄他人非公開活動及身體隱私部位罪；就事
    實欄七部分所為，係犯刑法第221 條第1 項強制性交罪。被
    告為事實欄二至七所示之強制性交犯行前，有撫摸、吸吮被
    害人等人胸部等行為，此部分強制猥褻之低度行為，為強制
    性交之高度行為所吸收，均不另論罪。又被告先後以其手指
    、生殖器插入被害人即代號0000 -0000、0000-0000 、0000
    -0000 等女子陰道之方式對被害人即代號0000-0000 、0000
    -0000 、0000-0000 等女子為如事實欄二四六所示各次強制
    性交犯行，均係在密切接近之時間、相同之地點實施，各該
    次性交行為間之獨立性極為薄弱，依一般社會觀念難以強行
    分離，顯均係基於單一犯意接續所為，侵害單一法益，應包
    括於一行為予以評價，各該部分均為接續犯，應各論以一罪
    。起訴意旨認被告就事實欄二至七部分所為均犯刑法第225
    條第1 項之乘機性交罪嫌，容有誤解，業見前述，惟其起訴
    之事實既屬同一，本院自應變更其起訴法條予以審理。
  (三)核被告就事實欄八部分所為，係犯刑法第315 條之1 第2 款
    無故竊錄他人身體隱私部位罪。
  (四)按「著手」係指行為實現構成要件核心要素之開始，於刑法
    強制性交罪，其構成要件要素即為對於男女為性交，是行為
    人之行為必已可認為係性交行為之開始實現（例如脫衣、撫
    摸等），即屬達於著手階段。被告於事實欄九所示時、地，
    基於強制性交之犯意，先自行褪去全身衣物後，赤身裸體強
    行欲脫去丙女褲子，核其行為態樣已屬一般社會男性欲對女
    子為強制性交之階段行為，自堪認已屬著手性交行為，嗣後
    雖因丙女反抗推拒，致本件被告尚未生以陰莖、手指或其他
    物品進入被害人丙女陰道、肛門之性交結果，惟其行為仍屬
    強制性交未遂。故核被告就事實欄九部分所為，係犯刑法第
    221 條第2 項、第1 項之強制性交未遂罪、兒童及少年性交
    易防制條例第27條第1 項拍攝未滿18歲之人為性行為之影片
    罪。被告對丙女為強制性交犯行前，有吸吮被害人丙女胸部
    之行為，此部分強制猥褻之低度行為，為強制性交之高度行
    為所吸收，不另論罪。被告於行為時為已滿20歲之成年人，
    被害人丙女於被告行為時係14歲以上未滿18歲之少女，有其
    等年籍資料對照表附卷可參，被告故意對18歲以下之少女即
    被害人丙女犯強制性交未遂罪，自應依兒童及少年福利法第
    70條第1 項前段規定加重其刑。被告雖已著手強制性交行為
    之實施，然未能遂行強制性交之犯罪結果，為未遂犯，應依
    刑法第25條第2 項之規定，按既遂犯之刑度減輕其刑，並先
    加後減之。至被告拍攝未滿18歲之人為性交之影片罪，已就
    被害人係少年定有特別處罰規定，合於兒童及少年福利法第
    70條第1 項但書之規定，自不得再依同條項前段規定加重其
    刑。
  (五)按刑法第10條第5 項關於性交之定義，指「非基於正當目的
    ，以性器進入他人之性器、肛門或口腔，或使之接合之行為
    ，或以性器以外之其他身體部位或器物進入他人之性器、肛
    門，或使之接合之行為。」。被害人丙女於事實欄十編號(二)
    所示時、地，以口含住被告之性器（即俗稱口交），係以性
    器進入被害人丙女之口腔，自該當於刑法性交之要件。第查
    ，丙女為82年9 月6 日生，已如前述，被告於事實欄十編號
    (一)至(十)所示時、地與丙女為性交行為，於事實欄十一所示時、
    地與丙女為猥褻行為時，丙女係14歲以上未滿16歲之人，故
    核被告就事實欄十編號(一)至(十)所示各次犯行，均係犯刑法第
    227 條第3 項之對於14歲以上未滿16歲之女子為性交罪；就
    事實欄(十一)所示犯行，係犯刑法第227 條第4 項之對於14歲以
    上未滿16歲之女子為猥褻罪。公訴意旨認被告就事實欄十編
    號(一)部分所為，係犯刑法第221 條第1 項之強制性交罪，然
    被告與丙女係基於合意為性交行為，業已如前所述，是起訴
    法條即有未合，惟因起訴之基本事實既屬同一，本院仍應變
    更起訴法條予以審判。又本院雖未告知此部分起訴法條變更
    為刑法第227 條第3 項之對於14歲以上未滿16歲之女子為性
    交罪，然上開變更後之罪名，與起訴法條（即強制性交罪）
    相較，係法定刑度較輕之罪名，再參以被告自本院準備程序
    起迄審理時，就此部分亦均有為實質之辯論，是本院雖未告
    知此部分法條，仍無礙於檢察官、被告及辯護人於訴訟上攻
    擊、防禦權之充分行使，併此敘明。又刑法第227 條之罪，
    係以被害人之年齡為其特殊要件，苟被害之男女，為14歲以
    上未滿16歲，縱使被告係利用權勢，對於服從監督之人而為
    之，亦應認為被吸收於上開條項犯罪之內，不發生與刑法第
    228 條從一重處斷之問題（最高法院51年臺上字第1214號判
    例、87年度臺非字第176 號判決意旨參照），本件被告固係
    利用其監督、照護丙女之權勢而實行上揭性交或猥褻犯罪，
    惟揆諸上述判例意旨，應分別被吸收於刑法第227 條第3 項
    、第227 條第4 項處罰規定之內，不另論刑法第228 條第1
    項、第2 項之罪，公訴人認被告為事實欄十編號(一)至(十)、事
    實欄十一所示犯行，同時該當於刑法第228 條第1 項、第2 項
    之罪，容有誤會。又丙女為兒童及少年福利法第2 條後段所
    定12歲以上未滿18歲之少年，依同法第70條第1 項規定，成
    年人教唆、幫助或利用兒童及少年犯罪或與之共同實施犯罪
    或故意對其犯罪者，加重其刑至二分之一。但各該罪就被害
    人係兒童及少年已定有特別處罰規定者，不在此限。被告所
    犯之刑法第227 條第3 項、第4 項之罪，係就被害之年齡14
    歲以上未滿16歲為處罰條件，應認係就被害人為兒童或少年
    所定之特別處罰規定，依兒童及少年福利法第70條第1 項但
    書規定，即毋庸再依該條前段規定加重其刑（最高法院93
    年度臺上字第2053號判決要旨參照）。
  (六)被告所為上開連續強制性交罪（1 罪）、連續無故竊錄他人
    非公開活動、身體隱私部位罪（1 罪）、強制性交罪（4 罪
    ）、無故竊錄他人非公開活動、身體隱私部位罪（4 罪）、
    無故竊錄身體隱私部位罪（1 罪）、故意對未成女子犯強制
    性交未遂罪（1 罪）、兒童及少年性交易防制條例第27條第
    1 項拍攝未滿18歲之人為性行為之影片罪（1 罪）、對14歲
    以上未滿16歲之女子為性交罪（10罪）、對14歲以上未滿16
    歲之女子為猥褻之行為罪（1 罪）間，其犯意各別，應予分
    論併罰。
  (七)爰審酌被告假藉神力對事實欄二至七所示之被害人為強制性
    交犯行，復趁該等被害人不知情之際，拍攝其等該等被害人
    為性交行為及該等被害人裸露全身之影片，漠視婦女性自主
    權，造成該等被害人身心受創甚鉅；又被告與丙女具有家長
    、家屬之家庭成員關係，不思愛護丙女，為滿足自己性慾，
    對丙女為別強制性交，及在未違反丙女意願之情形下，對丙
    女為性交、猥褻行為，期間甚長、次數亦多，嚴重扭曲與丙
    女之關係及兩性相處應有之價值觀念，對丙女身心健全發展
    造成不可彌補之傷害，兼衡其犯罪動機、目的、手段，及犯
    罪後態度非善等一切情狀，分別量處如主文所示之刑。另被
    告犯如事實欄二三所示連續無故竊錄他人非公開活動、身體
    隱私部位罪、事實欄四五所示無故竊錄他人非公開活動、身
    體隱私部位罪、事實欄八所示無故竊錄身體隱私部位罪之時
    間均在96年4 月24日前，符合中華民國96年罪犯減刑條例第
    2 條第1 項第3 款規定之減刑要件，且無同條例第3 條所定
    不得減刑之情形，應依中華民國九十六年罪犯減刑條例第2
    條第1 項第3 款規定，對被告所宣告之刑減輕2 分之1 ，並
    定其應執行之刑。
八、末按刑法關於拘束人身自由保安處分之強制治療於88年4 月
    21日修正公布後，增訂同法第91條之1 ，規定犯刑法第221
    條至第227 條之罪者，於裁判前應經鑑定有無施以治療之必
    要。有施以治療之必要者，得令入相當處所，施以治療。前
    項處分於刑之執行前為之，其期間至治癒為止，但最長不得
    逾3 年。嗣該條文於被告如事實欄二三部分所示之行為後，
    於94年2 月2 日復經修正，並自95年7 月1 日施行，將上開
    規定改為：「犯第221 條‧‧‧之罪，而有下列情形之一者
    ，得令入相當處所，施以強制治療：一、徒刑執行期滿前，
    於接受輔導或治療後，經鑑定、評估，認有再犯之危險者；
    二、依其他法律規定，於接受身心治療或輔導教育後，經鑑
    定、評估，認有再犯之危險者。」，是95年7 月1 日起施行
    之刑法第91條之1 有關強制治療規定，雖將刑前治療改為刑
    後治療，但治療期間未予限制，且治療處分之日數，復不能
    折抵有期徒刑、拘役或同法第42條第6 項裁判所定之罰金額
    數，較修正前規定不利於被告（最高法院96年度第3 次刑事
    庭會議紀錄參照），故依刑法第2 條第1 項前段之規定，自
    應適用較有利於被告之修正前刑法第91條之1 第1 項之規定
    為強制治療之保安處分。本院因而囑託財團法人台灣私立高
    雄仁愛之家附設慈惠醫院（下稱慈惠醫院）就被告有無施以
    強制治療之必要實施鑑定，據該院綜合被告家族史及個人史
    、一般疾病史及精神病史、一般身體檢查及神經學檢查、心
    理衡鑑等後鑑定函覆稱：被告犯案前會預作準備（地點在神
    壇、以幫被害人改運、調氣之理由為藉口）、案發時有偏差
    的性行為（犯案時以紅布遮蔽被害人眼部、及攝影拍照等特
    殊行為），且已有固定的性犯罪模式，故其危險程度為中高
    度，暴力危險評估為低度危險性，最後，可治療性因素方面
    ，被告的認知功能屬中度智力程度、語言理解能力尚可，願
    意負起犯罪責任，其可治療性總平為中度，故認被告宜施以
    治療以防止再犯危險等語，此有慈惠醫院100 年4 月1 日一
    百附慈精字第0891號函所附之精神鑑定報告書1 份在卷可參
    （見本院卷第213216頁）。本院參酌上開鑑定意見及被告確
    對於被害人即代號0000-0000 、0000-0000 等女子為強制性
    交行為，並進而拍攝性交及被害人裸露全身之影片等異常行
    為，核其情狀，非經強制治療，實難以排除其再犯之虞，為
    防免其他女姓再次受害，本院認有對被告施以強制治療之必
    要，爰依法宣告應於刑之執行前，令入相當處所施以治療，
    其期間至治癒為止，但最長不得逾3 年。
九、扣案之藍白色隨身碟《其上有Transcend 字樣》、乳白色隨
    身碟《其上有標示Eee PC字樣，為SD HC 格式》各1 個，係
    被告拍攝他人非公開活動、他人隱私部位檔案之附著物，不
    問屬於犯人與否，應依刑法第315 條之3 規定宣告沒收之。
    又扣案之銀色隨身碟《其上有AData 字樣》，其內儲存有事
    實欄九所示丙女為性交行為之影片，有本院勘驗筆錄存卷可
    參，爰依兒童及少年性交易防制條例第27條第6 項之規定，
    不問屬於犯人與否，予以宣告沒收。至被告用以拍攝事實欄
    二至九所示影片之行動電話並未扣案，亦無法證明現尚存在
    ，為避免執行之困難，爰不予以諭知沒收。另扣案之SONYER
    ISSON 廠牌行動電話1 支（含SanDiskM2 8G記憶卡）、記憶
    卡3 片，尚非被告供本件犯罪所用之物，自無法於本案諭知
    沒收。
十、不另為公訴不受理部分：
  (一)公訴意旨略以：被告於98年2 月22日，在高雄縣大社鄉住處
    2 樓房間內，基於妨害秘密之犯意，未經丙女之同意，趁丙
    女不知時，以錄影方式偷拍其對丙女為性交過程之影片，而
    無故竊錄其與丙女性交之非公開活動。因認被告此部分之行
    為，係涉犯刑法第315 條之1 第2 款之妨害秘密罪嫌罪嫌。
二、按告訴乃論之罪，未經告訴者，法院應諭知不受理之判決，
    刑事訴訟法第303 條第3 款定有明文。
三、查本件被告對被害人丙女為妨害秘密犯行部分，公訴人認係
    犯刑法第315 條之1 第2 款之罪嫌，依同法第319 條規定，
    須告訴乃論。然被害人丙女就此部分並未表明告訴之意旨，
    揆諸上開法條規定及說明，本應由本院就此部分諭知不受理
    之判決，然公訴人認此部分犯行與前揭經本院論罪之拍攝未
    滿18歲之人為性交行為之影片罪間，有想像競合犯裁判上一
    罪之關係，是就此部分爰不另為公訴不受理之諭知。
丙、無罪之諭知部分：
  (一)公訴人認被告於98年2 月初，對被害人丙女為性交行為時，
    另有拍攝末滿18歲之丙女為性交行為之影片。因認被告涉犯
    兒童及少年性交易防制條第27條第1項之罪嫌。
  (二)按犯罪事實應依證據認定之，無證據不得認定犯罪事實；又
    不能證明被告犯罪者，應諭知無罪之判決；刑事訴訟法第15
    4 條第2 項、第301 條第1 項分別定有明文。次按，認定犯
    罪事實所憑之證據，雖不以直接證據為限，間接證據亦包括
    在內；然而無論直接或間接證據，其為訴訟上之證明，須於
    通常一般之人均不致有所懷疑，而得確信其為真實之程度者
    ，始得據為有罪之認定，倘其證明尚未達到此一程度，而有
    合理之懷疑存在時，因而為無罪之判決，尚不得任意指為違
    法（最高法院76年度臺上字第4986號判例參照）。又刑事訴
    訟法第161 條第1 項亦規定，檢察官就被告犯罪事實，應負
    舉證責任，並指出證明之方法，是檢察官對於起訴之犯罪事
    實，應負提出證據及說服之實質舉證責任，倘其所提出之證
    據，不足為被告有罪之積極證明，或其指出證明之方法，無
    從說服法院以形成被告有罪之心證，基於無罪推定之原則，
    自應為被告無罪判決之諭知（最高法院92年度臺上字第128
    號判例意旨參照）。經查，本案扣案被告所拍攝之性交影片
    中，並查無有98年2 月初與丙女為性交行為之影片，此外，
    復無其他積極證據足以認定被告與丙女為該次性交行為時，
    有拍攝影片，此部分既不能證明被告犯罪，自應為被告無罪
    之諭知。
丁、公訴不受理部分：
一、公訴意旨略以：
  (一)被告於96年間，在「峰道府」對代號0000-0000 之女子為強
    制性交行為時，另行起意，基於妨害秘密之犯意，未經代號
    0000-0000 之女子之同意，利用其所有行動電話之錄影功能
    ，趁代號0000-0000 之女子不知時，偷拍其對代號0000-000
    0 之女子為性侵害過程及代號0000-0000 之女子裸露全身之
    影片，無故竊錄其與代號0000-0000 之女子性交非公開活動
    、身體隱私部位。
  (二)於98年2 月初某日下午某時，在其位於高雄縣大社鄉住處2
    樓房間內，基於妨害秘密之犯意，未經代號丙女之同意，利
    用其所有行動電話之錄影功能，趁丙女知時，偷拍其對丙女
    為性侵害過程之影片，無故竊錄其與丙女性交之非公開活動
    。
  (三)因認被告此2 部分之行為，均係涉犯刑法第315 條之1 第2
    款之妨害秘密罪嫌。
二、按告訴乃論之罪，未經告訴者，法院應諭知不受理之判決，
    刑事訴訟法第303 條第3 款定有明文。
三、查本件被告對被害人即代號0000-0000 之女子、丙女為妨害
    秘密犯行部分，公訴人認被告係犯刑法第315 條之1 第2款
    之罪嫌，依同法第319 條規定，須告訴乃論。然，被害人即
    代號0000-0000 之女子於警詢時已陳稱不對被告提出妨害秘
    密告訴（見台南縣警察新營分局南縣營警偵字第0981001318
    號卷《下稱警一卷》第頁），另被害人丙女就妨害秘密部分
    ，並未表明告訴之意旨，揆諸上開法條規定及說明，自應由
    本院就此2 部分諭知不受理之判決（被害人丙女部分，公訴
    意旨原認與被告被訴於98年2 月初某日拍攝未滿18歲之人為
    性交行為之影片部分，具有想像競合犯之裁判上一罪關係，
    惟被告被訴於98年2 月初某日拍攝未滿18歲之人為性交行為
    之影片部分，業經本院諭知無罪，已如前述，該2 罪間即不
    具裁判上一罪之關係，則被告對被害人丙女妨害秘密部分，
    即應由本院另為公訴不受理之諭知）。
據上論斷，應依刑事訴訟法第299 條第1 項前段、第300 條、第
301 條第1 項前段、第303 條第3 款，兒童及少年性交易防制條
例第27條第1 項、第6 項，刑法第11條、第2 條第1 項前段、第
221 條第1 項、第2 項、第227 條第3 項、第4 項、（修正前）
第51條第5 款、（修正前）第56條、（修正前）第91條之1 ，兒
童及少年福利法第70條第1 項，中華民國96年罪犯減刑條例第2
條第1 項第3 款、第7 條，判決如主文。
本案經檢察官錢義達到庭執行職務。
中    華    民    國  100     年    6     月    15    日
                  刑事第八庭  審判長法  官  王伯文
                                    法  官  陳俊宏
                                    法  官  何秀燕
以上正本證明與原本無異。
如不服本判決應於收受送達後10日內向本院提出上訴書狀，並應
敘述具體理由；如未敘述上訴理由者，應於上訴期間屆滿後20日
內向本院補提理由書（均須按他造當事人之人數附繕本）「切勿
逕送上級法院」。
中    華    民    國   100    年    6     月    16    日
                                    書記官  蔡蓓雅
附表：
┌───┬──────┬─────────────────────────────┐
│編號  │  犯罪事實  │            所犯罪名及所科處刑度（含主刑及從刑）          │
├───┼──────┼─────────────────────────────┤
│1.    │如事實欄二三│連續犯強制性交罪，應處有期徒刑肆年陸月，並於刑之執行前令入│
│      │所載        │相當處所，施以治療，其期間至治癒為止，但最長不得逾參年；又│
│      │            │連續犯竊錄他人非公開活動、身體隱私部位罪，處有期徒刑捌月，│
│      │            │減為有期徒刑肆月，扣案之藍白色隨身碟【其上有Transcend 字樣│
│      │            │】壹個沒收。                                              │
├───┼──────┼─────────────────────────────┤
│2.    │如事實欄四所│犯強制性交罪，應處有期徒刑肆年；又犯竊錄他人非公開活動、身│
│      │載          │體隱私部位罪，處有期徒刑陸月，減為有期徒刑參月，扣案之藍白│
│      │            │色隨身碟【其上有Transcend 字樣】壹個沒收。                │
├───┼──────┼─────────────────────────────┤
│3.    │如事實欄五所│犯強制性交罪，應處有期徒刑肆年；又犯竊錄他人非公開活動、身│
│      │載          │體隱私部位罪，處有期徒刑陸月，減為有期徒刑參月，扣案之藍白│
│      │            │色隨身碟【其上有Transcend 字樣】壹個沒收。                │
├───┼──────┼─────────────────────────────┤
│4.    │如事實欄六所│犯強制性交罪，應處有期徒刑肆年；又犯竊錄他人非公開活動、身│
│      │載          │體隱私部位罪，處有期徒刑陸月，扣案之乳白色隨身碟【其上有標│
│      │            │示Eee PC字樣，為SDHC格式】壹個沒收。                      │
├───┼──────┼─────────────────────────────┤
│5.    │如事實欄七所│犯強制性交罪，應處有期徒刑肆年。                          │
│      │載          │                                                          │
├───┼──────┼─────────────────────────────┤
│6.    │如事實欄八所│犯竊錄他人身體隱私部位罪，處有期徒刑伍月，扣案之扣案之乳白│
│      │載          │色隨身碟【其上有標示Eee PC字樣，為SDHC格式】壹個，沒收。  │
├───┼──────┼─────────────────────────────┤
│7.    │如事實欄九所│成年人故意對於少女犯強制性交未遂罪，處有期徒刑參年陸月；又│
│      │載          │拍攝未滿十八歲之人為性交行為之影片，處有期徒刑拾月，扣案之│
│      │            │乳白色隨身碟【其上有標示Eee PC字樣，為SDHC格式】壹個收沒。│
├───┼──────┼─────────────────────────────┤
│8.    │如事實欄十(一)│對於十四歲以上未滿十六歲之女子為性交，共拾罪，各處有期徒刑│
│      │至(十)所載    │陸月。                                                    │
├───┼──────┼─────────────────────────────┤
│9.    │如事實欄十一所│對十四歲以上未滿十六歲之女子為猥褻之行為，處有期徒刑參月。│
│      │載          │                                                          │
└───┴──────┴─────────────────────────────┘

附錄本案論罪科刑法條：
中華民國刑法第221條
（強制性交罪）
對於男女以強暴、脅迫、恐嚇、催眠術或其他違反其意願之方法
而為性交者，處 3 年以上 10 年以下有期徒刑。
前項之未遂犯罰之。

中華民國刑法第227條
（未成年人）
對於未滿十四歲之男女為性交者，處 3 年以上 10 年以下有期
徒刑。
對於未滿十四歲之男女為猥褻之行為者，處 6 月以上 5 年以下
有期徒刑。
對於十四歲以上未滿十六歲之男女為性交者，處 7 年以下有期
徒刑。
對於十四歲以上未滿十六歲之男女為猥褻之行為者，處 3 年以
下有期徒刑。
第 1 項、第 3 項之未遂犯罰之。

中華民國刑法第315條之1
（妨害秘密罪）
有下列行為之一者，處 3 年以下有期徒刑、拘役或 3 萬元以下
罰金：
一、無故利用工具或設備窺視、竊聽他人非公開之活動、言論、
    談話或身體隱私部位者。
二、無故以錄音、照相、錄影或電磁紀錄竊錄他人非公開之活動
    、言論、談話或身體隱私部位者。

兒童及少年性交易防制條例第27條
拍攝、製造未滿十八歲之人為性交或猥褻行為之圖畫、錄影帶、
影片、光碟、電子訊號或其他物品者，處 6 個月以上 5 年以下
有期徒刑，得併科新臺幣 50 萬元以下罰金。
意圖營利犯前項之罪者，處 1 年以上 7 年以下有期徒刑，應併
科新臺幣 5 百萬元以下罰金。
引誘、媒介或以他法，使未滿十八歲之人被拍攝、製造性交或猥
褻行為之圖畫、錄影帶、影片、光碟、電子訊號或其他物品者，
處 1 年以上 7 年以下有期徒刑，得併科新臺幣 1 百萬元以下
罰金。
以強暴、脅迫、藥劑、詐術、催眠術或其他違反本人意願之方法
，使未滿十八歲之人被拍攝、製造性交或猥褻行為之圖畫、錄影
帶、影片、光碟、電子訊號或其他物品者，處 5 年以上有期徒
刑，得併科新臺幣 3 百萬元以下罰金。
前 4 項之未遂犯罰之。
第 1 項至第 4 項之物品，不問屬於犯人與否，沒收之。